# 控制权

提问人：zhs7403 时间：2019-10-24 06:30:13
如果协议约定：对涉及被投资公司重大人事任免、重大投资决策、利润分配方案的事项行使表决权前，应该充分与另一股东协商，并形成一致意见，如双方不一致时，大股东不得行使该事项的提案权，不得提交会议表决。不得以股份公司管理规范对抗本条款约定。
这个条款如何考虑对控制权影响问题？

回答人：chenyiwei
单从该规定的字面意思上看，意味着大股东不能单独就这些事项作出决策，即大股东不能单独主导这些事项。
但是，还需要考虑作出这项约定的背景，以确定其他股东的否决权是实质性的还是保护性的。例如，其他投资人的投资在性质上是否属于明股实债，或者大股东以其他方式向改其他股东的投资本金安全和取得约定收益提供了额外的较高程度保障；其他股东是否为大股东的代理人或关联方等。